# 【有奖问答】上市公司收购对价的计量

提问人：流波将月去 时间：2017-10-16 09:31:02
陈版主，您好： 现有一家上市公司准备收购一家目标公司100%的股权： 1 、30%的股权以现金支付作为代价； 2 、70%的股权先由目标公司在二级市场自行购买，再由上市公司补偿差价部分作为代价。 那么： 1 、这70%的股权代价应如何确认； 2 、因二级市场股票价格波动造成的补偿差额应如何计量和会计处理； 3 、差额部分应由上市公司补偿，还是由大股东补偿？

回答人：chenyiwei
“70%的股权先由目标公司在二级市场自行购买，再由上市公司补偿差价部分作为代价”具体如何操作，能否实例说明？